# 集团内部借贷产生的汇兑损益

提问人：shower1234 时间：2015-09-07 11:15:40
请教陈老师，假设一个集团中，母公司A的记账本位币是RMB，子公司B的记账本位币是HKD，B借给A一笔钱，以RMB计价结算，B确认OR，A确认OP。对于B的港币报表来说，这个OR就是外币货币性资产，期末RMB贬值，B确认了汇兑损失。在合并时，将B的HKD报表折算为RMB报表，产生外币报表折算差额。在A的合并层面，折算为RMB的OR和A的OP正好抵消，但是B单家报表所确认的汇兑损失却无法抵消。我的问题是，对于集团内相互借贷，在合并层面上却还有一块汇兑损失，这样是否合理？准则讲解上对于实质上构成净投资的外币货币性项目产生的汇兑差额应转入外币报表折算差额，那内部借贷的这种情况下可以转吗？ 谢谢陈老师。

回答人：chenyiwei
这种结果是合理的。当经济资源在合并集团内部记帐本位币不同的组成部分之间转移时，很可能出现这种情况。这时虽然资产和负债的余额仍然可以完全抵销，但一方的汇兑损益和另一方的其他综合收益（外币报表折算差额）不能抵销，这反映了不同组成部分因其所处的主要经济环境不同而对外汇风险的不同视角。